

Perfil profesional

Ingeniero de sistemas con dos años de experiencia en el desarrollo de aplicaciones móviles nativas y multiplataforma, como también en el desarrollo web, utilizando Flutter, Java, Kotlin, Jetpack Compose y Angular. Con horas de vuelo en la nube tales como en Firebase. Experiencia en consumo de API's y gestión de tiendas Google Play Store y Apple Store. Tengo experiencia usando patrones de diseño MVC, MVVM, Singleton, utilizando siempre las buenas prácticas de desarrollo.

Con cualidades tales como proactivo, trabajo en equipo, siempre en constante aprendizaje, adaptativo, dispuesto.



Idiomas

Español: Nativo

• Inglés: Conversacional



Educación

Ingeniería de sistemas 2016 - 2021 Universidad de córdoba, Colombia

Bachiller académico 2015

Colegio Nuestra Señora del Carmen



Tecnologías

- Java
- Flutter
- Kotlin
- Angular
- Jetpack Compose
- Python
- PHP

Juan Morelos Acosta

Ingeniero de sistemas

Cereté, Córdoba, Colombia

Celular: 3215835991

Correo: juanjmorelos13@gmail.com

www.linkedin.com/in/juan-morelos-acosta-9532b8272



Experiencia laboral

Ingeniero desarrollador

Ciánaga Movilidad Segura - Barranquilla (abr 2024 - actualidad)

- Coordinar equipo de desarrollo.
- Asignar, dirigir, revisar las actividades asignadas al grupo de trabajo.
- Presentar informe de actividades gestionadas.
- Brindar soporte en la ejecucion de sofware a clientes

Desarrollador de aplicaciones junior

Ludycom - Barranguilla (may 2022 - abr 2024)

- Desarrollo de aplicaciones Android con Java y Kotlin
- Desarrollo de aplicaciones multiplataforma (Web, Android e IOS) con flutter.
- Consumo de API's
- Desarrollo de aplicaciones Android con SDK de ArcGIS
- Desarrollo de aplicaciones web con Angular



Cursos y certificaciones

2021	Diplomado seguridad informática y ethical hacking Universidad de córdoba, Colombia
2020	Capacitación desarrollo web con php Servicio Nacional de Aprendizaje SENA
2020	Capacitación diseño y desarrollo de sitios web accesibles

Servicio Nacional de Aprendizaje SENA

2022	Diplomado pedagogía para profesionales no licenciados Universidad Pontificia bolivariana
2021	Diplomado docencia universitaria Universidad Pontificia bolivariana
2023	Google IT Automation with Python (6 cursos) Google - Coursera
2023	Curso de Android con Kotlin: Intensivo y práctico Udemy